---
title: "Zadanie"
output:
  html_document: default
  pdf_document: default

---

```{r setup, include=FALSE}
knitr::opts_chunk$set(echo = TRUE)
# tutaj jest dobre miejsce na załadowanie potrzebnych pakietów

library(DT)
library(magrittr)
library(tidyverse)
library(dplyr)
library(plotly)

```


# Zadanie

Korzystając ze zbioru __mtcars__, przygotuj dokument podobny do tego w 04_rmarkdown_03_zadanie_Wzor.html. 

# Samochody

## Podział w zależności od rodzaju skrzyni biegów
Automatyczną skrzynię biegów mają:
**`r (mtcars %>% tibble::rownames_to_column('Model') %>% as_tibble() %>% select(Model,am) %>% filter(am ==0) %>% transmute(Model))$Model`.**
    

***
Ręczną skrzynię biegów mają:
**`r (mtcars %>% tibble::rownames_to_column('Model') %>% as_tibble() %>% select(Model,am) %>% filter(am ==1) %>% transmute(Model))$Model`.**  

## Średni czas na ćwierć mili zależnie od rodzaju skrzyni biegów

```{r pressure, echo=FALSE}
# message=FALSE, warning=FALSE służy temu, aby wszelkie komunikaty nie były wypisywane

# tym razem wstawiamy wykres w plotly'm 
data = mtcars %>% 
  tibble::rownames_to_column('Model') %>%
  tibble::as_tibble() 

data_plot = data %>%
  select(qsec, am) %>% 
  mutate(am_text = 
           case_when(
             am == 0 ~ 'automatic',
             am == 1 ~ 'manual')) %>% 
  group_by(am_text) %>% 
  summarise(avg_qsec = mean(qsec), n=n()) %>%  
  plot_ly() %>%
  add_bars(x = ~ am_text, y = ~avg_qsec, color=I("blue")) %>%          # i dodajemy wykres słupkowy
  layout(
    xaxis = list(title = 'Transmission type'),
    yaxis = list(title = 'Avg. 1/4 mile time'))
data_plot
```

# Surowe dane
```{r echo = FALSE, message=FALSE, warning=FALSE}
# a tutaj wstawiamy interaktywną tabelkę korzystając z DT::datatable()

data = mtcars %>% 
  tibble::rownames_to_column('Model') %>%
  tibble::as_tibble() 

datatable(data,
          colnames=c('', 'mpg', 'cyl', 'disp', 'hp', 'drat', 'wt', 'qsec', 'vs', 'am', 'gear', 'carb'),
          options = list(searching = TRUE))