---
title: "Praca domowa 3"
output: 
  html_document:
     toc: yes

---

```{r setup, include=FALSE}
knitr::opts_chunk$set(echo = TRUE)

library(DT)
library(magrittr)
library(tidyverse)
library(dplyr)
library(plotly)
```

# Praca domowa

Korzystając ze zbioru USJudgeRatings przygotuj dokument taki jak ten. Więcej informacji o zbiorze uzyskasz wpisując `?USJudgeRatings`.

# Analiza zależności

Przeanalizujemy zależność między **liczbą widzeń sędziów z adwokatami**, a oceną adwokatów **zasługiwania tych sędziów na pozostanie na stanowisku**.

## Szczegółowe oceny każdego sędziego

Tu np. warto zauważyć brak wyszukiwarki, ale nie jest to kluczowe do zaliczenia.
```{r echo = FALSE, message=FALSE, warning=FALSE}
# a tutaj wstawiamy interaktywną tabelkę korzystając z DT::datatable()


USJudgeRatings2 = USJudgeRatings %>%
  tibble::rownames_to_column('Sędzia') %>%
  tibble::as_tibble() 


USJudgeRatings3 = USJudgeRatings2 %>% 
  select(Sędzia, CONT, RTEN)%>% 
  transmute(Sędzia,
            CONT,
            FLOOR_CONT= floor(CONT),
            RTEN
            )


datatable(USJudgeRatings3, colnames=c('Sędzia', 'Średnia liczba kontaktów z adwokatami', 'Podłoga z liczby kontaktów', 'Zasługiwanie na pozostawienie na stanowisku'), options = list(searching = FALSE))

```

## Wykres zależności

Poniżej znajduje się wykres zależnośći pomiędzy średnią liczbą widzeń sędziów z adwokatami (zaokrąglaną w dół za pomocą funckji `floor()`) a oceną przez tych adwokatów, czy sędzia zasługuje na pozostanie na stanowisku.

Warto zwrócić uwagę, że wykres jest zielony, są opisy osi oraz po najechaniu na słupek pojawia się tooltip, który w górnej linii **nie** zawiera domyślnych *nawiasów* z parametrami zaznaczonego słupka, np. *(1, 2)*


```{r echo = FALSE, message=FALSE, warning=FALSE}
# message=FALSE, warning=FALSE służy temu, aby wszelkie komunikaty nie były wypisywane

# tym razem wstawiamy wykres w plotly'm 
USJudgeRatings3 %>%
  group_by(FLOOR_CONT) %>% 
  summarise(avg_RTEN = round(mean(RTEN),2), n=n()) %>% 
  plot_ly() %>%
  add_bars(x = ~floor(FLOOR_CONT), y = ~avg_RTEN, color=I("darkgreen"), # koloru nie mogłam dopasować,jakis patent? :D
           hoverinfo = 'text',
           text = ~paste0(
             "Liczba widzeń: ", FLOOR_CONT,
             "\nŚrednie zasługiwanie: ", avg_RTEN,
             "\nLiczba sędziów w grupie: ", n)
           ) %>%          # i dodajemy wykres słupkowy
  layout(
    xaxis = list(title = 'Liczba widzeń z adwokatami'),
    yaxis = list(title = 'Zasługiwanie na pozostanie na stanowisku', rangemode = "tozero")
  )
```

